臺灣屏東地方法院刑事判決
94年度訴字第650號
公　訴　人　臺灣屏東地方法院檢察署檢察官
被　　　告　甲○○
　　　　　　　　　　（
上列被告因違反毒品危害防制條例案件, 經檢察官提起公訴（94
年度毒偵字第579 號）及移送併辦（94年度毒偵字第1158、1470
號）, 本院裁定依簡式審判程序審理, 判決如下：
    主  文
甲○○連續施用第一級毒品, 累犯, 處有期徒刑壹年貳月, 扣案
之注射針筒壹支、吸管壹支及藥鏟壹支均沒收銷燬之, 扣案之鬆
緊帶壹條沒收。又連續施用第二級毒品, 累犯,處有期徒刑伍月,
扣案之甲基安非他命毒品壹包（毛重零點參公克）沒收銷燬之。
應執行有期徒刑壹年陸月, 扣案之注射針筒壹支、吸管壹支、藥
鏟壹支及甲基安非他命毒品壹包（毛重零點參公克）均沒收銷燬
之, 扣案之鬆緊帶壹條沒收。
    事  實
一、甲○○前因竊盜案件, 經本院於民國91年1 月31日以91年度
    易字第90號刑事判決判處有期徒刑7 月, 緩刑2 年確定。復
    因施用毒品案件, 經本院於91年8 月15日以91年訴字第486
    號刑事判決判處有期徒刑10月確定, 其前開緩刑亦因此遭到
    撤銷。甲○○自91年12月26日起入監, 接續執行上開兩確定
    判決所處之刑, 本應於93年5 月1 日縮刑期滿執行完畢, 惟
    其受刑至92年12月2 日即獲假釋出獄, 迄執行期滿日為止,
    其假釋均未撤銷, 其未執行之刑, 以已執行論。
二、甲○○亦曾於91年間因施用毒品案件, 經本院裁定送觀察勒
    戒, 嗣因有繼續施用傾向, 遂又由法院裁定送強制戒治, 其
    本應戒治至92年6 月6 日期滿, 然於91年12月12日即獲法院
    裁定停止戒治釋放, 迄原應執行完畢之日為止, 其停止戒治
    之裁定均未遭撤銷。然甲○○並未因此戒除毒癮, 復自強制
    戒治執行完畢後5 年內, 基於施用第一級毒品之概括犯意,
    自93年12月18日晚間7 時許起至94年5 月22日某時許止,以
    約每2 星期至4 、5 天施用1 次之頻率及以針筒注射之方式
    , 在屏東縣車城鄉海口村海岸邊、同鄉福安村墓園附近、同
    鄉○○村○○路段田邊及保力國小廁所內等處, 連續施用第
    一級毒品海洛因多次。另基於施用第二級毒品之概括犯意,
    自94年1 月11日上午8 時30分許起至94年5 月22日某時許止
    , 以每15天施用1 次之頻率及以將毒品置放在鋁箔紙上, 以
    火燒烤汽化後, 吸取其煙霧之方式, 在屏東縣車城鄉○○村
    ○○路21號自宅內、同村山腳路段田邊及保力國小廁所內等
    處連續施用第二級毒品甲基安非他命多次。期間先於94 年1
    月11日上午11時30分許在屏東縣車城鄉○○村○○路段, 因
    形跡可疑為警攔查並扣得其已用以施打海洛因毒品之注射針
    筒1 支、注射時所用之鬆緊帶1 條及吸管1 根; 次於94年5
    月3 日晚間8 時30分, 在屏東縣車城鄉○○村○○路21號為
    警持搜索票搜索查獲, 並扣得海洛因藥鏟1 支; 復於94年6
    月6 日中午12時40分, 在屏東縣車城鄉○○村○○路段（台
    26 線 公路16.5公里處）, 為警發現其將持有之甲基安非他
    命毒品1 包丟擲路旁而查獲, 並扣得該甲基安非他命毒品1
    包（毛重0.3 公克）。
三、案經屏東縣警察局恆春分局報請台灣屏東地方法院檢察署檢
    察官偵查起訴及移送併辦, 甲○○於本院審理中逃匿, 經本
    院通緝到案受審。
    理  由
一、前開事實業據被告甲○○於警訊、偵查及本院審理中坦承不
    諱, 且被告於94年1 月11日及同年5 月3 日兩次被警查獲時
    所採集之尿液, 經送驗結果, 均呈嗎啡陽性及甲基安非他命
    陽性反應, 此有卷附屏東縣恆春分局辦理毒品藥品尿液送檢
    受檢人真實姓名代號對照表2 分及臺灣檢驗科技股份有限公
    司濫用藥物實驗室濫用藥物尿液檢驗報告2 紙供憑。至被告
    於94年6 月6 日為警查獲時扣得之結晶1 包, 經查獲警局以
    臺灣尖端先進生技醫藥股份有限公司毒品簡易快速篩檢試劑
    檢驗結果, 亦呈安非他命陽性反應, 茲有屏東縣警察局涉嫌
    違反毒品危害防制條例毒品初步檢驗報告單1 分在卷可考,
    此外, 復有注射針筒1 支、吸管1 支及藥鏟1 支扣案可稽,
    足認被告自白與事實相符。又被告前於92年間, 因施用毒品
    案件, 經法院裁定送強制戒治執行完畢一節, 亦有臺灣高等
    法院被告前案紀錄表及在監在押全國紀錄表在卷足憑, 本件
    事證明確, 被告犯行堪以認定。
二、按海洛因為第一級毒品, 甲基安非他命為第二級毒品, 毒品
    危害防制條例第2 條第2 項第1 、2 款分別定有明文。被告
    於經強制戒治期滿後5 年內再度施用海洛因及甲基安非他命
    毒品, 核其所為, 係犯毒品危害防制條例第10條第1 項之施
    用第一級毒品罪及同條第2 項之施用第二級毒品罪。其持有
    毒品之行為均為施用毒品之犯行所吸收, 不另論罪。被告先
    後多次施用第一、二級毒品之行為, 時間緊接, 所犯罪名相
    同, 顯係基於概括犯意反覆為之, 均為連續犯, 爰各依刑法
    第56條之規定以一罪論, 並均加重其刑。又被告前有如事實
    欄所示之科刑及執行情形, 有台灣高等法院被告前案紀錄表
    附卷足憑, 其於刑之執行完畢後5 年內, 再犯本件有期徒刑
    之罪, 為累犯, 應依法加重其刑, 且因其同時有兩項刑之加
    重事由, 應依法遞加之。公訴人雖僅就被告於93年12月18日
    下午7 時起至94年1 月11日上午10時許止連續施用第一級毒
    品之犯行及被告於94年1 月11日上午8 時30分許施用第二級
    毒品之犯行提起公訴, 然檢察官就犯罪事實一部起訴者, 其
    效力及其全部, 本件被告自94年1 月11日上午10時以後, 迄
    94年5 月22日間連續多次施用第一級毒品之犯行及被告自94
    年1 月11日上午8 時30分後至94年5 月22日間連續多次施用
    第二級毒品犯行, 與前揭起訴部分之犯行均有連續犯關係,
    已如前述, 本院自應就該屬於裁判上一罪之部分一併加以裁
    判。爰審酌被告之智識程度、前科素行, 本件犯罪之動機、
    施用毒品之頻率、方法, 其前已有施用毒品犯行, 經強制戒
    治後, 仍無法戒除毒癮而再度施用, 且併同施用兩種毒品,
    毒癮甚重, 戒毒意志薄弱, 惟於偵、審程序中均坦承犯行,
    態度尚稱良好等一切情狀, 分別量處如主文所示之刑, 並合
    併定其應執行之刑, 以資懲儆。扣案甲基安非他命毒品1 包
    （毛重0.3 公克）, 為查獲之毒品, 有屏東縣警察局恆春分
    局車城分駐所扣押筆錄1 分在卷可考, 應依毒品危害防制條
    例18條第1 項之規定諭知沒收銷燬。至上開毒品之包裝袋已
    沾黏毒品甲基安非他命; 扣案之注射針筒壹支、吸管壹支及
    藥鏟壹支, 則均為被告施打毒品海洛因之工具, 業據被告供
    明, 衡情亦已沾黏海洛因毒品, 難以析離, 故應將其整體視
    為毒品, 分別依毒品危害防制條例18條第1 項之規定諭知沒
    收銷燬。另扣案之鬆緊帶1 條為被告施打海洛因毒品之工具
    , 且為被告所有, 已據其供明, 爰依刑法第38條第1 項第2
    款規定宣告沒收。
三、又臺灣屏東地方法院檢察署94年7 月27日屏檢瑞宿94偵1470
    字第3028號函, 檢送被告之警詢筆錄及尿液檢驗報告, 函請
    併辦被告甲○○自94年5 月23日起至同年6 月6 日止間連續
    施用第一級毒品海洛因及第二級毒品甲基安非他命一節, 經
    查被告供承其最後一次施用上開兩毒品之最後期日為94年5
    月22日, 該日以後即無施用毒品, 且被告於94年6 月6 日為
    警查獲時所採取之尿液, 經送臺灣檢驗科技股份有限公司濫
    用藥物實驗室檢驗結果, 就安非他命類及鴉片類部分, 均呈
    陰性反應, 有該公司出具之濫用藥物尿液檢驗報告附卷可稽
    （94年毒偵字第1470號卷第21頁參照）, 足徵被告所辯非虛
    。此外, 又查無其他證據, 可認被告於上開期間內有併辦意
    旨所認犯行, 與本件起訴部分自無連續犯之裁判上一罪關係
    , 非本院所得併予審究, 應退回由檢察官處理。
據上論斷, 應依刑事訴訟法273 條之1 第1 項、第299 條第1 項
前段, 毒品危害防制條例第10條第1 項、第2 項、第18條第1 項
前段, 刑法第11條、第56條、第47條、第38條第1 項第2 款、第
51 條 第5 款, 判決如主文。
中　　華　　民　　國　　94　　年　　9 　　月　　19　　日
                  刑事第四庭    法  官  王以齊
以上正本證明與原本無異。
如不服本判決應於收受本判決送達後十日內向本院提出上訴書狀
，其未敘述上訴理由者，並得於提起上訴後十日內向本院補提理
由書狀（均須按他造當事人之人數附繕本）「切勿逕送上級法院
」
中　　華　　民　　國　　94　　年　　9 　　月　　19　　日
                                書記官  盧姝伶
附錄本判決論罪法條
毒品危害防制條例第10條：
施用第一級毒品者,處6月以上5年以下有期徒刑。
施用第二級毒品者,處3年以下有期徒刑。
